【裁判字號】    90,親,47
【裁判日期】    901129
【裁判案由】    認領子女
【裁判全文】
臺灣屏東地方法院民事判決          九十年度親字第四七號
    原      告  甲○○    （現因案高雄監獄執行中）
    被      告  丙○○○
    被      告  乙○○
    法定代理人  謝鳳玉
右當事人請求認領子女事件，本院判決如左：
    主      文
原告之訴駁回。
程序費用由原告負擔。
    事      實
甲、原告方面：
一、聲明：請求認領被告乙○○。
二、陳述：被告丙○○○先與訴外人楊明彰結婚，惟自民國八十三年八月間起，兩人
    即未再同居在一起，並與原告同居，再於八十四年八月十日生下一女，即被告乙
    ○○。因當時被告乙○○與楊明彰尚有婚姻關係存在，致無法申報乙○○之出生
    登記迄今，乙○○自從出生以后，一切生活費用全由原告之母謝鳳玉負擔，但原
    告始終未為認領。近日原告眼見乙○○已屆入學之齡，為確保楊怡績之權益並顧
    及人倫之理，爰依法訴請判決如聲明所示。
三、證據：提出無戶籍人口補辦戶籍登記申請表、出生証明書、乙○○之指紋卡片各
    一件為證。
    理      由
一、按原告之訴，依其所訴之事實，在法律上顯無理由者，法院得不經言詞辯論，逕
    以判決駁回之，民事訴訟法第二百四十九條第二項定有明文。
二、原告起訴主張被告丙○○○先與訴外人楊明彰結婚，惟自民國八十三年八月間起
    ，兩人即未再同居在一起，並與原告同居，並於八十四年八月十日生下一女，即
    被告乙○○。因當時被告乙○○與楊明彰尚有婚姻關係存在，致無法申報乙○○
    之出生登記迄今，乙○○自從出生以后，一切生活費用全由原告之母謝鳳玉告負
    擔，但原告始終未為認領。近日原告眼見乙○○已屆入學之齡，為確保楊怡績之
    權益並顧及人倫之理，爰依法訴請認領乙○○等情，以據原告提出無戶籍人口補
    辦戶籍登記申請表、出生証明書、`乙○○之指紋卡片各一件為證，核與證人即原
    告之母謝鳳玉所述相符，應堪信為真實，但亦足見被告乙○○確係被告丙○○○
    與楊明彰婚姻關係存續中所生者甚明。按民法第一千零六十三條第一項規定：妻
    之受胎，係在婚姻關係存續中者，推定其所生之子女為婚生子女。從而受此推定
    之子女，在未依同條第二項之規定提起否認之訴，或雖提起而未受有勝訴之確定
    判決前，該子女在法律上不能不認為夫之婚生子女（最高法院二十三年上字第三
    四七三號判例參照）。查原告自陳被告丙○○○與訴外人楊明彰均尚未依民法第
    一千零六十三條第二項之規定提起否認之訴並獲勝訴確定判決，從而依上開規定
    ，劉裕美在法律上不能不被推定為係楊明彰之婚生子女，在此推定之事實依民法
    第一千零六十三條第二項之規定否定之前，原告於此時起訴請求認領乙○○，即
    顯無理由，爰依首揭民事訴訟法第二百四十九條第二項之規定，不經言詞辯論逕
    以判決駁回原告之訴。
結論：本件原告之訴無理由，合依民事訴訟法第二百四十九條第二項，第七十八條判
決如主文。
中      華      民      國    九十      年    十一      月    二十九    日
                                    臺灣屏東地方法院民事第二庭
~B法      官  莊鎮遠
右正本證明與原本無異。
如不服本裁定應於送達後十日內向本院提出抗告狀。
~B法院書記官  徐建功
中      華      民      國    九十      年     十一     月    二十九    日


司法院資訊處製作；財團法人民間司法改革基金會備份。
